臺灣桃園地方法院刑事判決　　　　　　　94年度訴字第1456號
公　訴　人　臺灣桃園地方法院檢察署檢察官
被　　　告　甲○○
指定辯護人　本院公設辯護人楊晴翔
上列被告因毒品危害防制條例案件，經檢察官聲請簡易判決處刑
（94年度偵字第3302號），嗣本院認不宜以簡易判決處刑，改以
通常程序審理，本院判決如下：
    主  文
甲○○無罪。
    理  由
一、公訴意旨略以：被告甲○○明知安非他命係毒品危害防制條
    例第2 條第2 項第2 款所規定之第二級毒品，不得製造、運
    輸或販賣，竟基於販賣第二級毒品安非他命之犯意，於民國
    94年1 月23日晚間8 時許，在桃園縣八德市○○街與介壽路
    口，以新臺幣（下同）1,000 元之價格，販賣第二級毒品安
    非他命予案外人劉延成，嗣為警於94年1 月26日下午5 時許
    ，在桃園縣八德市○○街56巷4 弄11號循線查獲，因認被告
    甲○○涉犯毒品危害防制條例第4 條第2 項之販賣第二級毒
    品罪嫌。
二、按犯罪事實應依證據認定之，無證據不得認定其犯罪事實，
    又不能證明被告犯罪，應諭知無罪判決，刑事訴訟法第154
    條第2 項、第301 條第1 項分別定有明文。又事實之認定，
    應憑證據，如未能發現相當證據，或證據不足以證明，自不
    能以推測或擬制之方法，為裁判基礎，且認定犯罪事實所憑
    之證據，雖不以直接證據為限，間接證據亦包括在內，然而
    無論直接證據或間接證據，其為訴訟上之證明，須於通常一
    般之人均不致有所懷疑，而得確信其為真實之程度者，始得
    據為有罪之認定，倘其證明尚未達到此一程度，而有合理之
    懷疑存在而無從使事實審法院得有罪之確信時，即應由法院
    為諭知被告無罪之判決，最高法院40年臺上字第86號、76年
    臺上字第4986號判例意旨可資參照。
三、訊據被告甲○○堅詞否認有販賣第二級毒品安非他命予案外
    人劉延成之犯行，公訴人認被告涉犯上開罪嫌，無非係以證
    人劉延成於警詢及偵查中之證述、通聯紀錄1 份為據。經查
    ：
    (一)證人劉延成於94年1 月25日下午1 時許，駕駛車牌號碼81
      55-FP 號自小客車，在臺北市○○區○○路155 巷46號前
      ，經臺北市政府警察局北投分局石牌派出所員警，查獲其
      涉有施用第二級毒品安非他命之罪嫌，並扣得施用過安非
      他命之吸食器1 組，經員警帶同證人劉延成返回石牌派出
      所製作警詢筆錄，證人劉延成證稱：其於94年1 月23日晚
      間8 時許，在桃園縣八德市○○街、介壽路口，以1,000
      元之代價，向被告購得1 小包（約0.6 公克）等語，臺北
      市政府警察局北投分局依證人劉延成上開指證，於94年1
      月26日向本院聲請對被告位於桃園縣八德市○○街56巷4
      弄11號之住處及被告之身體核發搜索票，經本院核發94年
      度聲搜字第101 號搜索票執行搜索，於同日在被告上開住
      處扣得第二級毒品安非他命1 包（毛重0.25公克，淨重0.
      05公克）、安非他命吸食器1 組等情，業據被告供承在卷
      ，並經證人劉延成於本院審理中證述明確，且有本院94年
      度聲搜字第101 號搜索票、臺北市政府警察局北投分局搜
      索扣押筆錄各1 分在卷可稽，是此部分之事實堪以認定，
      合先敘明。
    (二)經查：
      1.證人劉延成於警詢中除供稱：伊於94年1 月23日晚間8
        時許，曾以1,000 元向被告購買1 包約0.6 公克的安非
        他命等語（見偵查卷第15頁），復於偵查中結證稱：伊
        自93年年底至伊於94年1 月25日為警查獲前一天，在大
        湳地區曾向被告購買毒品安非他命5 、6 次，每次1,00
        0 元，均係先以其使用之0000000000號電話與被告使用
        之00 00000000 號電話聯絡後前往交易等語（見偵查卷
        第59頁背面、第60頁背面）；惟證人劉延成於本院審理
        中證稱：伊於94年1 月25日為警查獲時，伊施用毒品安
        非他命之來源係於為警查獲前一、二天中午還是下午，
        在大溪崎頂地區，向一位原住民的朋友購買的，並非向
        被告購買，因為伊為警查獲時，抓伊的警察很兇，一直
        叫伊講一個名字．伊沒有辦法，只好說出被告的名字，
        實際上並未向被告購買毒品，嗣後於偵查中，伊本欲向
        檢察官說出實情，但伊到地檢署時，看到抓伊的2 位員
        警在場，因為心裡害怕，所以才說伊向被告購買毒品等
        語（見本院卷第89頁至第91頁）。則證人劉延成於警、
        偵訊及本院審理時之證述情節既有不同，且內容相左，
        則其於警、偵訊證述曾以1,000 元向被告多次購買毒品
        安非他命是否實情，已非無疑。
      2.觀諸卷附被告使用之0000000000號行動電話與證人劉延
        成使用之0000000000號行動電話之通聯紀錄，被告於94
        年1 月23日晚間8 時39分41秒、晚間8 時59分9 秒，撥
        打使用之手機至證人劉延成使用上開門號之手機，被告
        發話基地台位置均為桃園縣八德市○○路187 號6 樓、
        證人劉延成之受話基地台位置則係桃園縣大溪鎮○○路
        713 號4 樓、桃園縣大溪鎮○○路918 號，2 人手機通
        話時之基地台位置均有不同；再依據被告使用之000000
        0000號行動電話自94年1 月23日下午1 時49分18秒至同
        日晚間10時48分53秒之通聯紀錄，其通話次數多達36次
        ，顯見其使用手機頻繁，然其基地台位置均係桃園縣八
        德市○○路18 7號6 樓而未變更，顯見這段期間，被告
        均在同一地點而未變更；證人劉延成於警詢中雖供稱：
        伊於94年1 月23日晚間8 時許，在桃園縣八德市○○街
        、介壽路口向被告購買安非他命，然該地點通話之可能
        基地台位置係桃園縣八德市○○路○ 段919 號12樓頂，
        此有和信電訊股份有限公司00000000007 號函附於本院
        卷可參，惟依證人劉延成使用之0000000000號行動電話
        之通聯紀錄記載，自94年1 月23日上午10時34分36秒起
        至同日晚間10時24分55秒止，證人劉延成通話次數為5
        次，基地台之位置分別為桃園縣大溪鎮○○路918 號、
        桃園縣大溪鎮○○路713 號4 樓，其通話之基地台位置
        ，均無桃園縣八德市○○路○ 段919 號12樓頂，是被告
        與證人劉延成2 人，是否確於94年1 月23日晚間8 時許
        ，在桃園縣八德市○○街、介壽路口見面一情，亦有可
        疑。
      3.被告辯稱：伊與證人劉延成原係朋友，自93年12月間，
        因證人劉延成向伊借錢沒還，伊多次催討，證人劉延成
        仍不還錢，嗣後伊就不與證人劉延成往來，94年1 月23
        日晚間，應該是要向證人劉延成要錢，才會撥打電話給
        他等語。再查，據被告與證人劉延成上開電話之通聯紀
        錄顯示，自93年11月9 日起至94年1 月23日前，被告與
        證人劉延成2 人分別於下列時間互以電話聯繫：
        (1)93年11月9 日晚間8 時53分46秒、同日晚間9 時1 分
          23秒：被告撥打電話予證人劉延成，被告之基地台位
          置均為桃園縣八德市○○路679 號，證人劉延成之基
          地台位置則分別為桃園縣中壢市○○路162 號、桃園
          縣中壢市○○路602 號。
        (2)93年11月10日晚間6 時36分58秒、同日晚間7 時35分
          54秒：被告撥打電話予證人劉延成，被告之基地台位
          置均為桃園縣八德市○○路187 號6 樓，證人劉延成
          之基地台位置均為桃園縣桃園市○○路○ 段425 號。
        (3)93年11月14日下午3 時50分48秒：被告撥打電話予證
          人劉延成，被告之基地台位置為桃園縣大溪鎮○○路
          713 號4 樓，證人劉延成之基地台位置為桃園縣大溪
          鎮○○路918 號。
        (4)93年11月17日上午5 時26分32秒、同日上午9 時22分
          31秒：被告撥打電話予證人劉延成，被告之基地台位
          置均為桃園縣八德市○○路187 號6 樓，證人劉延成
          之基地台位置分別為桃園縣桃園市○○路5 號、桃園
          縣桃園市○○路90號8 樓。
        (5)93年12月2 日上午10時7 分18秒：被告撥打電話予證
          人劉延成，被告之基地台位置為桃園縣八德市○○路
          187 號6 樓，證人劉延成之基地台位置為桃園縣大溪
          鎮南興里11鄰12之1 號4 樓頂。
        (6)93年12月10日上午2 時52分3 秒：被告撥打電話予證
          人劉延成，被告之基地台位置為桃園縣八德市○○路
          187 號6 樓，證人劉延成之基地台位置為桃園縣大溪
          鎮○○里○○路918 號。
        (7)93年12月19日晚間11時11分51秒、同日晚間11時55分
          24秒、同月20日凌晨零時5 分3 秒：被告撥打電話予
          證人劉延成，被告之基地台位置為桃園縣八德市○○
          路679 號、桃園縣八德市○○路187 號6 樓，證人劉
          延成之基地台位置為桃園縣大溪鎮○○路918 號、桃
          園縣大溪鎮○○街4 號。
        (8)94年1 月2 日晚間7 時41分37秒：被告撥打電話予證
          人劉延成，被告之基地台位置為桃園縣八德市○○路
          187 號6 樓，證人劉延成之基地台位置為桃園縣大溪
          鎮○○路918 號。
      4.證人劉延成於偵查中證稱：伊自93年年底開始向被告購
        買毒品，伊係先以電話與被告聯繫交易毒品後，在大湳
        地區與被告購買毒品等語；惟據上開通聯紀錄，顯見被
        告與證人劉延成自93年11月9 日起至94年1 月2 日止，
        已有多次聯繫，惟自94年1 月2 日起至同年月23日止，
        除於94年1 月23日有電話聯繫外，其餘則無聯繫，此與
        證人所稱：自93年年底開始與被告交易毒品，至94年1
        月25日為警查獲前1 、2 天止，已交易5 、6 次等情，
        已有未合，而渠等間之聯繫，均係由被告撥打電話予證
        人劉延成，倘證人劉延成欲向被告購買毒品，此與賣家
        （即被告）先撥打電話詢問買家（即證人劉延成）是否
        欲購買毒品之常情不符，又倘渠等上開電話聯繫係欲交
        易毒品，然上開通話紀錄均係由被告單方撥打電話予證
        人劉延成，於同一日雙方通話次數僅一、二次，至多3
        次，與一般電話聯繫毒品交易應經數度洽商、交易地點
        之常情不合，嗣後被告與證人劉延成通話之基地台位置
        ，均無相同之處，而證人劉延成通話之基地台位置，亦
        無位於桃園縣八德市之基地台，顯見證人劉延成上開偵
        查中之證述，與事實不合，而依據2 人上開通聯紀錄，
        均係由被告撥打電話予證人劉延成，而無證人劉延成撥
        打電話予被告，且自94年1 月2 日至同年月23日期間，
        二人均無通話紀錄等情觀之，應認被告辯稱：伊撥打電
        話向證人劉延成催討債務一情，係符真實。
      5.證人劉延成於本院審理中證稱：因為偵查中警員亦到庭
        證述，因害怕而說出不實之指證等語，而本件查獲員警
        邵元孝於本院審理中亦證稱：伊於94年5 月10日確實有
        到臺灣桃園地方法院檢察署作證一情等語相符，是證人
        劉延成於本院審理中上開證述尚非虛妄。綜上所述，證
        人劉延成於偵查中之結證內容，核與事實不符，且其於
        警詢中之證述，並無特別可信之情形，是難據其於警詢
        、偵查中之指證及被告與證人劉延成間之電話通聯紀錄
        ，以為被告不利之認定。
    (三)末查，被告於94年1 月26日下午5 時許為警查獲時，雖在
      被告住處扣得安非他命吸食器1 組、安非他命1 包（毛重
      0.25公克、淨重0.05公克），業如前述，然所查獲之安非
      他命數量微小，此與一般販賣安非他命者多會準備大量之
      安非他命、分裝袋、電子秤等物之情不合，是亦難以此為
      被告有販賣第二級毒品安非他命犯行之依據。
四、從而，本件依公訴人所舉之證據，不能證明被告有販賣第二
    級毒品安非他命予證人劉延成之犯行，此外，本院亦查無其
    他積極證據足證被告有販賣安非他命之犯行，自應為無罪之
    諭知。
據上論斷，應依刑事訴訟法第452 條、第301 條第1 項，判決如
主文。
本案經檢察官鍾雅蘭到庭執行職務
中　　華　　民　　國　　96　　年　　3 　　月　　5 　　日
　　　　　　　　　刑事第四庭  審判長法　官　黃斯偉
                                    法  官  蘇昭蓉
                                    法  官  陳心婷
上正本證明與原本無異。
如不服本判決，應於判決送達後10日內向本院提出上訴狀（應附
繕本）。
                                    書記官  陳青瑜
中　　華　　民　　國　　96　　年　　3 　　月　　7 　　日
